【裁判字號】    90,上易,2373
【裁判日期】    901213
【裁判案由】    毒品危害防制條例
【裁判全文】
臺灣高等法院臺中分院刑事判決                    九十年度上易字第二三七三號
    上  訴  人  臺灣苗栗地方法院檢察署檢察官
    被      告  甲○○
右上訴人因被告毒品危害防制條例案件，不服臺灣苗栗地方法院九十年度易字第五七
八號，中華民國九十年十月八日第一審判決（起訴案號：臺灣苗栗地方法院檢察署九
十年度毒偵字第一二０七號），提起上訴，本院判決如左：
      主  文
原判決撤銷。
甲○○施用第二級毒品，累犯，處有期徒刑拾月。
扣案第二級毒品安非他命壹包（含包裝重壹點零公克）沒收銷燬。
      事  實
一、甲○○前於民國八十五年間，因違反麻醉藥品管理條例案件，經臺灣高等法院判
    處有期徒刑十月確定，又於八十六年間，再因違反麻醉藥品管理條例案件，經臺
    灣新竹地方法院判處有期徒刑六月確定，兩案接續執行，於八十七年二月四日因
    縮短刑期假釋期滿執行完畢。詎其又因施用毒品案件，經臺灣苗栗地方法院裁定
    送觀察、勒戒後，認無繼續施用毒品之傾向，經同法院於八十七年十一月二十四
    日，以八十七年度易字第四三七號判決免刑確定。再分別因施用第一、二毒品案
    件，又經同法院以八十九年度毒聲字第一四九六號裁定送觀察、勒戒後，認有繼
    續施用傾向，分別經同法院於九十年五月三十日、九十年四月九日，以九十年度
    訴字第二七號判決、九十年易字第四一號判決判處有期徒刑十月、十一月確定。
    惟其於前案停止戒治付保護管束期間，又基於施用第二級毒品犯意，於上開停止
    戒治付保護管束出所後之九十年五月十七日當日某時，在苗栗縣公館鄉中義村一
    一三號之友人住處施用第二級毒品安非他命一次。嗣於同年月日十六時二十分許
    ，為警持搜索票至上址查獲，並扣得安非他命一包（含包裝重一．０公克）。
二、案經苗栗縣警察局苗栗分局報請臺灣苗栗地方法院檢察署檢察官偵查起訴。
      理  由
一、訊據被告甲○○於警訊、偵查及原審審理時均矢口否認有何施用毒品安非他命之
    犯行，辯稱尿液報告之所以會有安非他命陽性反應，可能係因在前揭友人住處之
    房間內友人施用安非他命的關係，伊才吸到云云。惟查右開事實，業經警採集被
    告排放尿液送經苗栗縣衛生局檢驗結果確呈甲基安非他命陽性反應，有該局出具
    之煙毒尿液檢驗成績書乙紙附卷可稽，又按諸吸入含有甲基安非他命或煙毒品之
    二手煙，在文獻上雖尚無能否由尿液中檢驗出甲基安非他命或煙毒反應之研究報
    告，然依法務部調查局檢驗甲基安非他命或煙毒案件經驗研判，若非長時間與吸
    毒者直接相向且存心大量吸入吸毒者所呼出之煙氣，以二手煙中可能存在之低劑
    量甲基安非他命或煙毒，應不致在尿液中檢驗出甲基安非他命或煙毒反應，此有
    該局八十四年三月三十一日（八四）發技一字第八四０二三一五四號函附卷可稽
    ，則依上說明，堪認被告於前揭時日確有施用安非他命至少一次之事實，其空言
    否認，核屬圖卸之詞，不足採信，且又有在本件查獲現場起獲之第二級毒品安非
    他命一包扣案可證。而被告前又因施用毒品案件，經臺灣苗栗地方法院裁定送觀
    察、勒戒後，認無繼續施用毒品之傾向，經同法院於八十七年十一月二十四日，
    以八十七年度易字第四三七號判決免刑確定。嗣又分別因施用第一、二毒品案件
    ，再經同法院以八十九年度毒聲字第一四九六號裁定送觀察、勒戒後，認有繼續
    施用傾向，分別經同法院於九十年五月三十日、九十年四月九日，以九十年度訴
    字第二七號判決、九十年易字第四一號判決判處有期徒刑十月、十一月確定，各
    有判決書三份在卷足憑，其三犯施用毒品，罪證明確，應予依法論科。
二、核被告所為，係犯毒品危害防制條例第十條第二項之施用第二級毒品罪。其持有
    毒品之低度行為，應為施用之高度行為所吸收不另論罪。又被告曾於八十五年間
    ，因違反麻醉藥品管理條例案件，經臺灣高等法院判處有期徒刑十月確定，又於
    八十六年間，再因違反麻醉藥品管理條例案件，經臺灣新竹地方法院判處有期徒
    刑六月確定，兩案接續執行，於八十七年二月四日因縮短刑期假釋期滿執行完畢
    ，有臺灣高等法院檢察署刑案紀錄簡覆表在卷可稽，其受有期徒刑執行完畢後，
    五年以內再犯本件有期徒刑以上之罪，為累犯，應依刑法第四十七條規定加重其
    刑。原審法院因認被告罪證明確，而予論科，固屬有據；然原判決於事實欄認定
    被告施用第二級毒品僅一次，於理由欄卻又認為被告施用第二級毒品多次，事實
    與理由不免矛盾，而有未當，臺灣苗栗地方法院檢察署檢察官上訴意旨執此指摘
    原判決不當，即有理由，應由本院將原判決撤銷改判。爰審酌被告施用毒品限於
    自殘，未傷及他人，動機係因自制力薄弱，手段平和，犯後雖未坦承犯行，惟已
    表示願意戒毒之決心等一切情狀，量處如主文第二項所示之刑，以資儆懲。至扣
    案之第二級毒品安非他命一包（含包裝重計一．０公克），不問屬於犯人與否，
    應依毒品危害防制條例第十八條第一項前段規定沒收銷燬之。另扣案之吸食器一
    組，非專供施用毒品所用，且被告否認為其所有，故不另為沒收之諭知，附此敘
    明。
三、被告經合法傳喚，無正當理由不到庭，爰不待其陳述逕行判決。
據上論斷，應依刑事訴訟法第三百六十九條第一項前段、第三百六十四條、第三百七
十一條、第二百九十九條第一項前段，毒品危害防制條例第十條第二項、第十八條第
一項前段，刑法第十一條前段、第四十七條，判決如主文。
本案經檢察官乙○○到庭執行職務。
中      華      民      國      九十      年    十二    月      十三    日
                                   臺灣高等法院臺中分院刑事第六庭
                                         審判長法  官  李  文  雄
                                               法  官  陳  嘉  雄
                                               法  官  邱  顯  祥
右正本證明與原本無異。
不得上訴。
   書記官  陳  桂  芬
中      華      民      國     九十      年     十二      月     十三   日
                                                                        Ｆ


司法院資訊處製作；財團法人民間司法改革基金會備份。
